【裁判字號】    92,訴,1754
【裁判日期】    920910
【裁判案由】    毒品危害防制條例
【裁判全文】
臺灣高雄地方法院刑事判決                        九十二年度訴字第一七五四號
    公  訴  人  臺灣高雄地方法院檢察署檢察官
    被      告  甲○○
右列被告因違反毒品危害防制條例案件，經檢察官提起公訴（九十二年度毒偵字第一
四七０號），本院判決如左：
    主  文
甲○○連續施用第一級毒品，累犯，處有期徒刑玖月。又連續施用第二級毒品，累犯
，處有期徒刑柒月。應執行有期徒刑壹年貳月。
    事  實
一、甲○○前於民國八十四年間因肅清煙毒條例案件，經本院判處有期徒刑三年一月
    確定，於八十四年十一月二十四日入獄服刑，八十六年八月十一日縮短刑期假釋
    出獄，甫於八十七年九月二十日假釋期滿執行完畢。詎仍不知悔改，前因施用毒
    品案件，經本院裁定送觀察、勒戒後，認有繼續施用毒品之傾向，再經本院裁定
    施以強制戒治、停止戒治及撤銷停止戒治，已於九十年十二月二十九日強制戒治
    期滿，由臺灣高雄地方法院檢察署檢察官於九十一年三月二十九日以九十一年度
    戒毒偵字第三一九號不起訴處分確定。竟又分別基於施用第一級毒品海洛因及第
    二級毒品安非他命之概括犯意，自九十一年十月間某日起，至同年十二月五日十
    五時許（公訴人誤繕為同日十四時許）回溯二十四小時內某時止，分別以將海洛
    因置於針筒內加水注射，及將安非他命置於鋁箔紙上燒烤吸食之方式，在高雄縣
    美濃鎮○○街五六０巷十二號住處內，連續施用第一級毒品海洛因及第二級毒品
    安非他命多次。嗣於九十一年十二月五日十三時許，在上開住處為警查獲，並經
    本院以九十二年度毒聲字第一九一七號裁定令入戒治處所施以強制戒治在案。
二、案經高雄市政府警察局移送臺灣高雄地方法院檢察署檢察官偵查起訴。
    理  由
一、前揭時地連續施用第一級毒品海洛因及第二級毒品安非他命之犯行，業據被告於
    本院調查、審理時坦承不諱，而被告為警查獲並採集尿液以免疫學分析法及ＧＣ
    ／ＭＳ方法（即氣相層析質譜儀法）檢驗結果，確呈嗎啡及甲基安非他命陽性反
    應，此分別有高雄市立凱旋醫院九十一年十二月二十五日高市凱醫檢字第七七六
    號煙毒尿液檢驗成績書及姓名代碼對照表各一紙在卷可稽。次按，若以氣相層析
    質譜儀（ＧＣ／ＭＳ）作藥物及其代謝產物之定性及定量分析，幾乎不會有偽陽
    性反應產生；人體投與海洛因後，迅速水解轉變為嗎啡，再循嗎啡之代謝途徑，
    排出體外，百分之五十以上於八小時內，自尿中排出，百分之九十於二十四小時
    內，自尿中排出；常人如未施用安非他命，其尿液應無安非他命陽性反應，倘有
    施用者，約百分之七十於二十四小時內自尿中排出，約百分之九十於九十六小時
    自尿中排出，故推算施用時間距採尿時間最長可能不會超過四日等情，亦分別經
    臺北榮民總醫院八十三年四月七日以八三北總內字第三○五九號、行政院衛生署
    藥物食品檢驗局以（八○）藥檢壹字第○五六九五四號及八十一年二月八日（八
    一）藥檢壹字第○○一一五六號函闡釋明確。依上開檢驗結果及說明意旨，足認
    被告之自白與事實相符，其自九十一年十月間某日起，至同年十二月五日十五時
    許回溯二十四小時內某時止，確有連續施用第一級毒品海洛因及第二級毒品安非
    他命多次之犯行，堪予認定。又被告前因施用毒品案件，經本院裁定送觀察、勒
    戒後，認有繼續施用毒品之傾向，再經本院裁定施以強制戒治、停止戒治及撤銷
    停止戒治，已於九十年十二月二十九日強制戒治期滿，由臺灣高雄地方法院檢察
    署檢察官於九十一年三月二十九日以九十一年度戒毒偵字第三一九號不起訴處分
    確定等情，亦有上開不起訴處分書及臺灣高等法院被告全國前案紀錄表各一份在
    卷足憑。從而，被告於前開不起訴處分確定後五年內再犯毒品危害防制條例第十
    條第一項、第二項之罪，洵堪認定，本件事證明確，應依法論科。
二、核被告所為，係犯毒品危害防制條例第十條第一項之施用第一級毒品罪及同條第
    二項之施用第二級毒品罪。被告為施用而持有第一級毒品海洛因及第二級毒品安
    非他命，其持有之低度行為均為施用之高度行為所吸收，均不另論罪。其先後多
    次施用第一級毒品海洛因及第二級毒品安非他命之行為，均時間緊接，手法相似
    ，觸犯構成要件相同之罪名，顯係分別基於概括犯意反覆為之，應各依連續犯規
    定，論以一罪，並分別加重其刑。又所犯施用第一級毒品及第二級毒品二罪間，
    犯意各別，行為互殊，罪名不同，應予分論併罰。被告前於八十四年間因肅清煙
    毒條例案件，經本院判處有期徒刑三年一月確定，於八十四年十一月二十四日入
    獄服刑，八十六年八月十一日縮短刑期假釋出獄，甫於八十七年九月二十日假釋
    期滿執行完畢，此有臺灣高等法院被告全國前案紀錄表一份在卷足憑，其於五年
    內再犯本案有期徒刑以上之罪，均應依累犯之規定，分別遞予加重其刑。公訴人
    起訴事實雖僅論及被告於九十一年十二月五日十五時許回溯二十四小時內某時之
    犯行，惟被告其餘犯行既經本院認定屬實，而與起訴之犯罪事實有連續犯之裁判
    上一罪關係，已如前述，依審判不可分原則，亦應為起訴效力所及，本院自得併
    予審理，附此敘明。爰審酌被告施用毒品性質上乃屬對自我身心健康之戕害行為
    ，對社會所造成之損害並非直接、巨大，且犯後坦承犯行，態度良好，惟業經國
    家之治療及偵查程序，仍未能根絕毒癮，亦足見其意志不堅等一切情狀，分別量
    處如主文所示之刑，並定其應執行之刑，以資懲儆。
據上論斷，應依刑事訴訟法第二百九十九條第一項前段，毒品危害防制條例第十條第
一項、第二項，刑法第十一條前段、第五十六條、第四十七條、第五十一條第五款，
判決如主文。
本案經檢察官楊婉莉到庭執行職務。
中      華      民      國    九十二    年      九      月      十      日
                                    臺灣高雄地方法院刑事第十二庭
                        審判長法  官    徐美麗
                                              法  官    廖純卿
                                              法  官    鄭詠仁
右正本證明與原本無異。
如不服本判決，應於判決送達後十日內，向本院提出上訴狀。
                                              書記官    蔡妮君
中      華      民      國    九十二    年      九      月      十      日
附錄法條：
毒品危害防制條例第十條
施用第一級毒品者，處六月以上五年以下有期徒刑。
施用第二級毒品者，處三年以下有期徒刑。


司法院資訊處製作；財團法人民間司法改革基金會備份。
